【裁判字號】    94,自,13
【裁判日期】    950113
【裁判案由】    偽造有價證券
【裁判全文】
臺灣彰化地方法院刑事判決          九十四年度自字第一三號
自  訴  人  金農友企業股份有限公司
代  表  人  乙○○
代  理  人  何志揚  律師
被      告  甲○○
指定辯護人  本院公設辯護人  丁○○
上列被告因偽造有價證券案件，經自訴人提起自訴，本院判決如
下：
    主  文
甲○○意圖供行使之用，而偽造有價證券，處有期徒刑壹年拾月
，緩刑伍年。扣案如附表所示之物均沒收之。
    事  實
一、甲○○（原名吳勝彬）自民國九十年四月九日起受僱於址設
    彰化縣二林鎮○○里里○○街二十號「金農友企業股份有限
    公司」（以下簡稱金農友公司）擔任業務員，於九十四年八
    月三日上午，因金農友公司交待其向客戶辦理請款補章及至
    臺中縣外埔鄉鄉公所領取貨款，乃交付其公司印章及代表人
    乙○○印章各一枚，詎其竟基於意圖供行使之用而偽造本票
    之犯意，於同日下午三時許，在其位於彰化縣埔鹽鄉○○村
    ○○路二三之十二號住處內，在其購自名稱不詳之書局之空
    白本票二紙（票號分別為ＣＨ二七０四一六、ＣＨ二七０四
    一七號）上，自行填載發票日均為九十四年八月三日、到期
    日均為九十四年十月三日，面額各為新臺幣（下同）三十萬
    元，及指定付款與吳勝彬之字樣，並盜用上開金農友公司之
    印章及該公司代表人乙○○之印章各一枚，在上開二張本票
    之發票人欄，盜蓋印文各一枚，及盜用前開乙○○之印章一
    枚，在前開二張本票所載面額「拾萬元正」及指定付款與
    「吳勝彬」之字樣上，盜蓋「乙○○」之印文各一枚，而一
    次同時偽造上開本票二紙（如附表編號一、二所示）後，於
    翌日將前開金農友公司及乙○○之印章各一枚交還與金農友
    公司，並於同年八月十日，前往不知情之丙○○位於彰化縣
    埔鹽鄉○○村○○路二四號住處，持上開其所偽造之本票二
    紙，向丙○○行使借款四十五萬元。嗣因丙○○於九十四年
    十月十二日持上開本票二張向金農友公司提示付款，金農友
    公司始查悉上情，並向本院提起自訴，於本院九十四年十二
    月三十日審理庭，經以證人身分出庭之丙○○之同意，將其
    當庭提出如附表編號一、二所示之偽造本票二紙扣案。
二、案經金農友公司提起自訴。
    理  由
一、本件有關以下所引用之被告以外之人於審判外之言詞或書面
    陳述，依刑事訴訟法第一百五十九條之五之規定，均具有證
    據能力，核先敘明。
二、訊據被告甲○○對於上揭事實坦承不諱，核與自訴人金農友
    公司之代理人於本院之指訴及證人丙○○於本院審理時之證
    述情節相符，復有如附表編號一、二所示之偽造本票各一紙
    在卷可佐，本件事證明確，被告犯行洵堪認定。
三、核被告所為，係犯刑法第二百零一條第一項之偽造有價證券
    罪（按本票可以流通市面，為有價證券，偽造該項證券而行
    使之，本含有詐欺性質，其詐欺行為應不另行論罪，最高法
    院三十一年上字第四０九號判例意旨參照）。被告盜用印章
    之行為，應為偽造本票之階段行為，又其行使偽造本票之低
    度行為，應為偽造本票之高度行為所吸收，均不另論罪。又
    被告同時偽造同一被害人之二張本票，其被害法益僅為一個
    ，不能以其偽造本票張數，計算其法益，此與同時偽造不同
    被害人之本票時，因有侵害數個人法益，係以一行為觸犯數
    罪名者迥異（最高法院七十三年臺上字第三六二九號判例意
    旨參照）。再被告因缺款一時失慮而偽造自訴人發票之本票
    二紙，其行為誠屬可議，然被告偽造之本票數量及面額尚非
    鉅多，其危害尚非重大，故斟酌本件有法重情輕之情狀，在
    客觀上實足以引起一般人之同情，爰依刑法第五十九條之規
    定，減輕其刑。爰審酌被告之素行良好、犯罪之動機、目的
    、手段、對自訴人金農友公司及被害人丙○○所生之損害及
    其犯罪後坦承犯行，且已與被害人丙○○達成和解，態度尚
    屬良好等一切情狀，量處如主文所示之刑，以示懲儆。末查
    ，被告前未曾受有期徒刑以上刑之宣告，有臺灣彰化地方法
    院檢察署刑案資料查註紀錄表及臺灣高等法院被告全國前案
    紀錄表各一份在卷可憑，被告經此科刑教訓，當知警惕而無
    再犯之虞，本院認其所宣告之刑，以暫不執行為適當，爰併
    諭知緩刑五年，以勵自新。
四、扣案如附表編號一、二所示，均屬偽造之本票，爰依刑法第
    二百零五條之規定併予宣告沒收之。
據上論斷，應依刑事訴訟法第三百四十三條、第二百九十九條第
一項前段，刑法第二百零一條第一項、第五十九條、第二百零五
條、第七十四條第一款，罰金罰鍰提高標準條例第一條前段，判
決如主文。
中    華    民    國  九十五  年    一  月    十三  日
                  刑事第二庭    審判長法官  王義閔
                                法      官  廖政勝
                                法      官  李雅俐
以上正本證明與原本無異。
如不服本判決，應於判決送達後十日內，向本院提出上訴狀（須
附繕本）。
中    華    民    國  九十五  年    一   月    十三  日
                                書記官  陳秀娟
附錄論罪科刑法條：
刑法第二百零一條第一項：
意圖供行使之用，而偽造、變造公債票、公司股票或其他有價證
券者，處三年以上十年以下有期徒刑，得併科三千元以下罰金。
附    表：（扣存於本院卷末之證物袋內）
一、偽造之本票一紙（票號：ＣＨ二七０四一六號、發票人金農
    友公司、發票日：九十四年八月三日、到期日：九十四年十
    月三日、面額：三十萬元）。
二、偽造之本票一紙（票號：ＣＨ二七０四一七號、發票人金農
    友公司、發票日：九十四年八月三日、到期日：九十四年十
    月三日、面額：三十萬元）。


司法院資訊處製作；財團法人民間司法改革基金會備份。
